# 关于 2010 年准则讲解所得税新增部分内容

提问人：cheerfullife 时间：2011-12-13 21:55:14
虚心请教： 在企业合并中，购买方取得被购买方的可抵扣暂时性差异，比如，购买日取得的被购买方在以前期间发生的未弥补亏损等可抵扣暂时性差异，按照税法规定可以用于抵减以后年度应纳税所得额，但在购买日不符合递延所得税资产确认条件的，不应予以确认。购买日后 12 个月内，如果取得新的或进一步的信息表明相关情况在购买日已经存在，预期被购买方在购买日可抵扣暂时性差异带来的经济利益能够实现的，购买方应当确认相关的递延所得税资产，同时减少由该企业合并所产生的商誉，商誉不足冲减的，差额部分确认为当期损益（所得税费用）。除上述情况以外（比如，购买日后超过 12 个月、或在购买日不存在相关情况但购买日以后出现新的情况导致可抵扣暂时性差异带来的经济利益预期能够实现），如果符合了递延所得税资产的确认条件，确认与企业合并相关的递延所得税资产，应当计入当期损益（所得税费用），不得调整商誉金额。
上述红字部分应如何进行理解呢，是一种怎样的处理思路？是否体现出了一种简化处理思路呢？

回答人：chenyiwei
此规定对应于IAS 12第 68 段：
IAS 12第 68 段： 68 The potential benefit of the acquiree's income tax loss carryforwards or other deferred tax assets might not satisfy the criteria for separate recognition when a business combination is initially accounted for but might be realised subsequently. An entity shall recognise acquired deferred tax benefits that it realises after the business combination as follows: (a) Acquired deferred tax benefits recognised within the measurement period that result from new information about facts and circumstances that existed at the acquisition date shall be applied to reduce the carrying amount of any goodwill related to that acquisition. If the carrying amount of that goodwill is zero, any remaining deferred tax benefits shall be recognised in profit or loss. (b) All other acquired deferred tax benefits realised shall be recognised in profit or loss (or, if this Standard so requires, outside profit or loss).由于IAS 12没有披露结论基础，所以不清楚这样规定主要是出于什么考虑。但IAS的原文中只是要求商誉不足冲减时计入损益（我理解应是作为负商誉计入营业外收入之类科目），并没有像讲解那样明确冲减所得税费用。

提问人：cheerfullife 时间：2011-12-14 11:37:46
回复 chenyiwei 的帖子
那按照您的理解，对于非100%持股情况下，是否还需要还原少数股东权益呢？

回答人：chenyiwei
我理解计入损益的该笔金额实际上是负商誉性质，所以少数股东不享有和承担。